【裁判字號】    97,消債更,743
【裁判日期】    980317
【裁判案由】    更生事件
【裁判全文】
臺灣屏東地方法院民事裁定           97年度消債更字第743號
聲 請 人
即債務人    甲○○○○○○
上列當事人因消費者債務清理事件，聲請更生及保全處分，本院
裁定如下：
    主  文
債務人莊凱森自中華民國九十八年三月三十日十時起開始更生程
序。
命司法事務官進行本件更生程序。
其餘聲請駁回
    理  由
一、按債務人不能清償債務或有不能清償之虞；且無擔保或無優
    先權之債務總額未逾新臺幣一千二百萬元者，於法院裁定開
    始清算程序或宣告破產前，得向法院聲請更生；又法院開始
    更生程序之裁定，應載明其年、月、日、時，並即時發生效
    力，消費者債務清理條例第3 條、第42條第1 項、第45條第
    1 項分別定有明文。次按法院裁定開始更生或清算程序後，
    得命司法事務官進行更生或清算程序，必要時得選任律師、
    會計師或其他適當之自然人或法人一人為監督人或管理人，
    同條例第16條第1 項亦有明文。
二、本件債務人聲請意旨略以：其就新臺幣（下同）3,694,090
    元債務有不能清償之情事，曾於民國97年間以書面向最大債
    權金融機構台新國際商業銀行請求共同協商債務清償方案，
    嗣經通知前置協商不成立。債務人目前每月所得平均約55,
    721 元，且名下並無任何其他財產，其就上述債務實已無力
    清償，又其無擔保或無優先權之債務總額未逾1,200 萬元，
    復未經法院裁定開始清算程序或宣告破產，爰向本院聲請更
    生等語。
三、經查債務人所主張之上開事實，業據其提出與所述相符之債
    權人清冊、財產暨收入狀況說明書、前置協商不成立通知書
    、財政部台灣省南區國稅局95、96年度綜合所得稅各類所得
    暨財產歸屬資料清單、戶籍謄本、財團法人金融合徵信中心
    當事人查詢個人資料（信用報告）回覆書、薪資轉帳存摺等
    件為證。又審酌債務人所積欠之債務，多為信用卡及信用貸
    款，復因現今國內金融機構之信用卡循環利率，皆趨近週年
    利率20％，經計算結果，聲請人每月所應支付予金融機構之
    利息，約高達61,568元（計算式：3,694,090 ×20％÷12＝
    61 ,568 元，四捨五入至元），因此以債務人之每月所得約
    55 ,721 元，與其所負擔之債務每月所應繳納之利息，兩相
    比較，顯見債務人之收入是不足以繳納上開債務之利息，再
    者債務人名下復無其他有變現價值之財產可資為清償之憑藉
    ，足認其就上述債務應已無力清償。此外，又查無債務人有
    消費者債務清理條例第6 條第3 項、第8 條或第46條各款所
    定駁回更生聲請之事由存在，則債務人聲請更生，應屬有據
    ，爰裁定如主文第一項所示，並命司法事務官進行本件更生
    程序。又債務人之更生聲請業經准許，依消費者債務清理條
    例第48條第2 項規定，本件於本院裁定開始更生程序後，即
    不得對於債務人開始或繼續強制執行程序，因此，債務人即
    無再就本案聲請保全處分之必要，其保全處分之聲請，即應
    予駁回。
中    華    民    國    98    年    3     月    17    日
                            民事庭法官  王炳人
上為正本係照原本作成
本件不得抗告
本件裁定公告日期為民國98年3月18日。
中    華    民    國    98    年    3     月    18    日
                            書  記  官  鄭靜芳


司法院資訊處製作；財團法人民間司法改革基金會備份。
